---
output:
  prettydoc::html_pretty:
    toc: true
    toc_depth: 3
---

```{=html}

<style>

body {
  font-size: 18px;
}

code.r {
  font-size: 16px;
}

pre {
  font-size: 16px;
  white-space: pre-wrap;  
  word-wrap: break-word;  
  overflow-wrap: break-word;
}
  
div.gray {
  background-color: #efeff5;
  border-radius: 5px; 
  padding: 5px;
}

</style>
```
**讀入套件及資料**

```{r}
library(psych)

filename = 'D:/研究所/1132/智慧行銷管理/期末報告/Preprocessed_data.csv'
data = read.csv(filename)
```
**排除基本資料切分出各構面題目**

```{r}
data = data[, 13:39]
purchase_intention = data[, 1:3]
quality_value = data[, 4:9]
emotional_value = data[, 10:14]
price_value = data[, 15:18]
social_value = data[, 19:22]
online_reviews = data[, 23:27]
```

**計算構面內單題間相關性、單題與構面之相關性、構面之Cronbach's alpha**
```{r}
corr_alpha_result = function(df){
  corr_results = cor(df)
  alpha_results = alpha(df)
  print(corr_results)
  print(alpha_results)
  cat('---------------------------------------------------------------\n')
  print(round(corr_results[lower.tri(corr_results, diag = FALSE)], 2))
  print(round(alpha_results$item.stats$r.drop, 2))
  print(round(alpha_results$total$raw_alpha, 2))}
```
**購買意願構面**
```{r}
corr_alpha_result(purchase_intention)
```
::: gray
- 各題間相關係數為0.94、0.85、0.84皆大於0.3
- 各題與構面相關係數為0.93、0.93、0.86皆大於0.5
- 構面Cronbach's alpha為0.95
:::

**品質價值構面**
```{r}
corr_alpha_result(quality_value)
```
::: gray
- 各題間相關係數為0.85、0.86、0.84、0.78、0.81、0.83、0.83、0.78、0.84、0.91、0.82、0.87、0.87、0.91、0.88皆大於0.3
- 各題與構面相關係數為0.88、0.88、0.92、0.94、0.88、0.92皆大於0.5
- 構面Cronbach's alpha為0.97
:::

**情緒價值構面**
```{r}
corr_alpha_result(emotional_value)
```
::: gray
- 各題間相關係數為0.81、0.73、0.81、0.77、0.74、0.82、0.78、0.82、0.84、0.88皆大於0.3
- 各題與構面相關係數為0.84、0.85、0.84、0.91、0.89皆大於0.5
- 構面Cronbach's alpha為0.95
:::

**價格價值構面**
```{r}
corr_alpha_result(price_value)
```
::: gray
- 各題間相關係數為0.75、0.77、0.76、0.83、0.76、0.78皆大於0.3
- 各題與構面相關係數為0.82、0.85、0.87、0.83皆大於0.5
- 構面Cronbach's alpha為0.93
:::

**社會價值構面**
```{r}
corr_alpha_result(social_value)
```
::: gray
- 各題間相關係數為0.86、0.88、0.86、0.90、0.86、0.92皆大於0.3
- 各題與構面相關係數為0.90、0.91、0.94、0.92皆大於0.5
- 構面Cronbach's alpha為0.97
:::

**網路口碑構面**
```{r}
corr_alpha_result(online_reviews)
```
::: gray
- 各題間相關係數為0.71、0.80、0.84、0.80、0.67、0.68、0.65、0.87、0.85、0.89皆大於0.3
- 各題與構面相關係數為0.86、0.72、0.88、0.91、0.88皆大於0.5
- 構面Cronbach's alpha為0.94

- **總體而言，各構面題目與題目間相關係數皆大於0.3，題目與該構面相關係數皆大於0.5，構面Cronbach's Alpha皆大於0.7，問卷信度良好**
:::